# 应收股利不与长期股权投资一起处置，留下的应收股利财务上怎么处理

提问人：biyanru 时间：2014-12-26 17:02:38
应收股利不与长期股权投资一起处置，留下的应收股利财务上怎么处理

回答人：chenyiwei
首先请确认：该项应收股利是否为一项独立的债权，即是否在股权处置后的一段时间内据此向原被投资单位要求支付该笔股利？收回的可能性多大？